臺灣士林地方法院刑事判決　　　　　　　 96年度易字第693號
公　訴　人　臺灣士林地方法院檢察署檢察官
被　　　告　甲○○
　　　　　　　　　　（另案在臺灣臺北監獄執行中）
　　　　　　丁○○
　　　　　　　　　　（另案在臺灣臺北監獄士林分監執行中）
上列被告因竊盜案件，經檢察官提起公訴（95年度偵字第10534
號、第11872 號），而被告於準備程序中就被訴事實為有罪之陳
述，經裁定進行簡式審判程序，並判決如下：
    主  文
甲○○結夥三人以上，踰越牆垣竊盜，累犯，處有期徒刑玖月；
又踰越牆垣竊盜，累犯，處有期徒刑玖月，應執行有期徒刑壹年
肆月。
丁○○結夥三人以上，踰越牆垣竊盜，累犯，處有期徒刑柒月。
    事實及理由
壹、程序部分：
一、按適用簡式審判程序之有罪判決書之製作，準用刑事訴訟法
    第454 條之規定，同法第310 條之2 定有明文。本件經裁定
    進行簡式審判程序，爰依照前開法律規定，準用刑事訴訟法
    第454 條為判決書之製作，先予敘明。
二、次按簡式審判程序之證據調查，不受刑事訴訟法第159 條第
    1 項所定：「被告以外之人於審判外之言詞或書面陳述，不
    得作為證據。」之限制，此見同法第273 條之2 規定甚明，
    據此，本件被告丁○○對於被告甲○○、被告甲○○對於被
    告丁○○、共同被告乙○○就被告甲○○及丁○○2 人而言
    ，均屬被告以外之人，另證人丙○○、林佩芬及張矩豪，亦
    為被告以外之人，渠等在警詢或偵訊時所為之證述，雖均屬
    被告以外之人於審判外所為之陳述，亦得作為證據，併予敘
    明。
貳、實體認定部分：
一、犯罪事實：甲○○曾因竊盜案件，經本院於民國93年12月31
    日以93年度易字第920 號判決，處有期徒刑6 月，如易科罰
    金，以銀元300 元折算1 日，甫於94年10月4 日執行完畢。
    丁○○則曾因妨害公務案件，經本院於89年8 月7 日以89年
    度簡字第765 號判決，處有期徒刑5 月，如易科罰金，以銀
    元30 0元折算1 日，甫於90年11月5 日執行完畢。
  (一)詎甲○○、丁○○仍不知悛悔，與乙○○（經本院傳拘無著
    ，另行審結）共同意圖為自己不法之所有，基於竊盜之犯意
    聯絡，於95年7 月3 日13時許，由乙○○駕駛動力機械三輪
    車，搭載甲○○及丁○○，前往臺北市○○區○○路231 巷
    4 號丙○○所有無人居住之空屋外，結夥3 人，推由甲○○
    及乙○○先翻牆進入屋內，開啟門鎖讓丁○○由大門進入，
    竊取鋁門窗8 片、莊頭北牌熱水器1 具及信箱1 個，其3 人
    得手後，適有巡邏員警經過發覺有異，展開圍捕，然乙○○
    、丁○○及甲○○均乘隙逃逸。
  (二)甲○○逃離後，隨即又意圖為自己不法之所有，另基於竊盜
    之犯意，翻牆進入隔鄰臺北市○○區○○路231 巷2 號林佩
    芬住宅（無故侵入住宅部分未據告訴），並在該住宅3 樓竊
    取林佩芬所有姬龍雪女錶1 只、翠玉項鍊1 條、玉墜子1 條
    、美金435.25元、港幣420 元、人民幣434 元、日圓37,000
    元、越南幣50,000元、新臺幣5,600 元、義大利幣12,000里
    拉，新光三越百貨公司禮券3,000 元，得手離開前址後，在
    臺北市○○區○○路225 巷19弄口，經台灣新光保全股份有
    限公司保全員張矩豪發現其行跡可疑，乃通知警方前來盤問
    ，惟甲○○接受盤查時，將其所竊得前揭之物，併其身分證
    丟棄現場，乘隙逃逸。
  (三)案經臺北市政府警察局北投分局報告臺灣士林地方法院檢察
    署檢察官偵查起訴。
二、前揭犯罪事實(一)部分，業經被告丁○○於警詢及偵訊、被告
    甲○○於偵訊時，就其2 人與乙○○結夥3 人翻牆竊盜之事
    實供述明確，並經被告甲○○及丁○○於本院訊問時，坦白
    認罪，核與共同被告乙○○於偵訊時證稱被告甲○○及丁○○結夥3 人翻牆竊盜，證人丙○○證述其所有空屋遭竊之情
    節大致相符，並有贓物認領保管單、熱水器及三輪車照片在
    卷可資佐證。另犯罪事實(二)部分，則據被告甲○○於本院訊
    問時自白不諱，核與證人林佩芬及張矩豪於警詢時證述大致
    相符，復有贓物認領保管單及被告甲○○遺留在現場之身分
    證影本在卷可資佐證。本件事證明確，被告2 人之自白均與
    事實相符，其2 人犯行洵堪認定，應依法論科。
三、核被告2 人前揭犯罪事實(一)部分所為，係犯刑法第321 條第
    1 項第2 款、第4 款之結夥3 人以上踰越牆垣竊盜罪。被告
    甲○○前揭犯罪事實(二)部分所為，係犯刑法第321 條第1 項
    第2 款之踰越牆垣竊盜罪。被告2 人與共同被告乙○○就犯
    罪事實(一)部分，有犯意聯絡及行為分擔，為共同正犯。被告
    2 人有如犯罪事實項下所載之前科紀錄，有臺灣高等法院被
    告前案紀錄表附卷可稽，其2 人均於徒刑執行完畢後5 年內
    ，故意再犯本案有期徒刑以上之罪，為累犯，均應依刑法第
    47條第1 項規定，加重其刑。被告甲○○前揭2 次犯行，侵
    害不同法益，難認係法律上行為單數，應予分論併罰。爰審
    酌被告2 人均年輕力壯，不思以正途獲取財貨，竟鋌而走險
    ，竊取他人財物，被告2 人犯罪事實(一)部分，係結夥3 人以
    上，又翻越牆垣進入空屋行竊，所竊得之物為金屬器材，被
    告甲○○犯罪事實(二)部分，則係進入住宅行竊，所竊得之物
    為現金、珠寶，價值不扉，被告丁○○於案發7 日後，主動
    前往警局接受詢問調查，併其2 人之生活狀況、品行、智識
    程度，犯罪後坦承犯行，態度尚稱良好等一切情狀，分別就
    其2 人所犯，各量處如主文所示之刑，另被告甲○○部分，
    並依法定其應執行刑。
四、至被告丁○○雖於95年7 月10日主動到警局接受詢問調查，
    有被告丁○○之警詢筆錄在卷可稽。惟縱認被告丁○○係在
    警方尚未知悉其為犯罪嫌疑人前，即主動前往投案，然因其
    於偵訊及本院訊問時，曾一度迴護被告甲○○，虛偽供稱：
    甲○○並未前往行竊云云（見臺灣士林地方法院檢察署95年
    度偵字第11872 號卷第62頁、本院卷第38頁），足認其主動
    前接受調查，與完全真心誠意悔悟前往自首之情形尚屬有間
    ，本院認為就其主動接受調查之可取行為，宜於量刑時酌為
    參考，但尚不宜援引刑法第62條前段自首規定，減輕其刑，
    附此敘明。
五、依刑事訴訟法第273 條之1 第1 項、第299 條第1 項前段，
    刑法第28條、第321 條第1 項第2 款、第4 款、第47條第1
    項、第51條第5 款，判決如主文。
六、如不服本判決，應於判決送達後10日內，向本院提出上訴狀
    。
本案經檢察官黃德松到庭執行職務。
中　　華　　民　　國　　96　　年　　7 　　月　　6 　　日
                  刑事第五庭法  官  周群翔
以上正本證明與原本無異。
                            書記官  劉育君
中　　華　　民　　國　　96　　年　　7 　　月　　6 　　日
附錄本案論罪科刑法條全文：
中華民國刑法第321條
犯竊盜罪而有左列情形之一者，處6 月以上、5 年以下有期徒刑
：
一、於夜間侵入住宅或有人居住之建築物、船艦或隱匿其內而犯
    之者。
二、毀越門扇、牆垣或其他安全設備而犯之者。
三、攜帶兇器而犯之者。
四、結夥三人以上而犯之者。
五、乘火災、水災或其他災害之際而犯之者。
六、在車站或埠頭而犯之者。
前項之未遂犯罰之。
